【裁判字號】    92,上易,168
【裁判日期】    920311
【裁判案由】    竊盜
【裁判全文】
臺灣高等法院高雄分院刑事判決                    九十二年度上易字第一六八號
    上  訴  人
    即  被  告  乙○○
右上訴人因竊盜案件，不服臺灣高雄地方法院九十一年度易字第三七九七號中華民國
九十一年十二月十日第一審判決（起訴案號：臺灣高雄地方法院檢察署九十一年度偵
字第二一四三一號），提起上訴，本院判決如左：
    主  文
上訴駁回。
    事  實
一、乙○○於民國七十九年間因竊盜罪，經台灣板橋地方法院判處有期徒刑八月確定
    （嗣經減刑為四月確定），又於八十一年間，因竊盜罪經臺灣高等法院花蓮分院
    於八十三年五月二十四日判處有期徒刑七月確定；又於八十二年間，再犯竊盜罪
    ，經臺灣臺南地方法院判處有期徒刑七月確定（以上三罪經裁定應執行有期徒刑
    一年四月確定）；再於八十三年間，因犯偽造文書罪，經臺灣花蓮地方法院判處
    有期徒刑五月確定，嗣經通緝到案而於八十五年十二月二十四日入監執行，後於
    八十七年四月十日縮短刑期假釋出監，刑期至八十八年二月八日屆滿假釋尚未經
    撤銷，以已執行論。仍不知悔改，與葉子辰（民國四十五年四月十八日出生，公
    訴人移送原審法院九十一年度易字第三五八九號併案審理中）二人共同基於意圖
    為自己不法所有之犯意聯絡，於九十一年九月二十五日二十三時五十分許，由葉
    子辰提議並駕駛其妻羅心慈所有之牌照號碼為七Ｓ—九七七八號自用小客車附載
    乙○○，攜帶客觀上足以危害人生命、身體具有危險性之兇器線剪、斜口鉗子各
    一支及麻布手套各一雙，駛入高雄縣大樹鄉○○村○鄰○○路一一三之一號由甲
    ○○所經營之「特永砂石場」內，葉子辰與乙○○二人即各戴麻布手套而分持上
    開之線剪及斜口鉗子各一支，無故侵入無人居住之該砂石場機房內，欲剪斷並竊
    取電纜線，但二人甫進入機房內著手行竊而尚未得手之際，旋為不甘砂石場多次
    遭竊電纜線而埋伏在內之甲○○、吳利益所發現報警，經警在機房上方輸送帶之
    樓梯鐵架上查獲，以致未能得逞，並扣得葉子辰所有且供行竊犯罪用之線剪一支
    及麻布手套一雙等物，而乙○○所有供行竊用之斜口鉗子及麻布手套則遺棄現場
    未經尋獲。
三、案經甲○○訴由高雄縣警察局仁武分局報告臺灣高雄地方法院檢察署檢察官偵查
    起訴。
    理  由
一、訊據上訴人即被告乙○○矢口否認有何右述竊盜犯行，辯稱︰當晚我是有去該處
    ，但葉子辰並沒有跟我說要去做什麼，事先並不知情葉子辰是要去行竊云云；又
    辯謂：葉子辰他說是要去找朋友，並未說朋友欠他抵債，過去就被打，所以才跑
    到輸送帶鐵架頂端云云。經查，右揭事實業據共犯葉子辰於警詢中供述「因為要
    包紅包而身上沒有錢，乃準備要偷剪電線電纜換取現金，曾在二天前有去過堤岸
    邊看過現場，才會對地形熟悉，我們步行到砂石場樓梯，我戴麻布手套及電線剪
    ，而陳坤恭也有戴手套及斜口鉗」等情明確，更於檢察官偵訊時供稱：「我是異
    想天開戴陳坤恭去砂石廠想要剪電線，陳坤恭說他哥哥要娶媳婦缺紅包，所以才
    想去剪電線」等語甚詳，核與被害人甲○○、證人吳利益分別於警詢中指訴之情
    節相符，復有高雄縣警察局仁武分局扣押筆錄、砂石場買賣合約書、牌照號碼七
    Ｓ—九七七八號自用小客車車籍作業系統—查詢認可資料各乙紙及砂石場照片六
    幀在卷可稽，並有線剪一支及手套一雙等物扣案足資佐證。被告雖以前開情詞置
    辯，惟被告於警詢中曾供承︰「我與葉子辰二人正要行竊偷剪電線時，遭附近看
    守的民眾捉住，並通知警方前來；偷電線係為將之出售換錢花用；線剪、麻布手
    套均為葉子辰所有；渠胸部疼痛係因下手行竊時被看守之人發現，遭不明男子毆
    打，故所攜帶之斜口鉗子及手套均已丟棄」等語至明；佐以被告於偵查中坦承︰
    「葉子辰提議至砂石場偷電線，我帶斜口鉗子，葉子辰則帶線剪及手套，我們二
    人到案發現場二樓時就被查獲；這是第一次偷竊」等語無訛。均核與共犯葉子辰
    所述相合，則其對與葉子辰前往砂石場行竊乙事顯然知情，再參以案發現場乃一
    砂石場，並無其他人員居住，此觀諸前揭砂石場照片自明，被告豈有偕同共犯葉
    子辰至無人居住之案發現場找朋友之理，且尋找朋友又何須攜帶線剪、斜口鉗子
    及麻布手套，況被告遲於原審審理中始為此一辯解，顯有悖於常情，而共犯葉子
    辰於警偵訊中之供述內容亦未提及有此一事，益證被告應係畏罪情虛。是本案事
    證已臻明確，被告上開翻異前供之所辯，顯係臨訟圖卸刑責之避就飾詞，殊無足
    取，被告犯行洵堪認定，應予依法論科。
二、查扣案之線剪及未扣案之斜口鉗子各一支，質地堅硬，客觀上足對人之生命、身
    體、安全構成威脅，顯具有危險性，其性質上應屬「兇器」之一種，被告與葉子
    辰二人分別攜帶線剪及斜口鉗子，共同實施竊盜電纜線之行為，惟尚未竊得電纜
    線前，即為被害人發覺而報警查獲，以致未得逞之行為，核被告所為，係犯刑法
    第三百二十一條第二項、第一項第三款攜帶兇器竊盜之加重竊盜未遂罪。又被告
    與葉子辰間，有犯意聯絡及行為分擔，為共同正犯。另公訴意旨認被告此一行為
    ，尚應以刑法第三百二十一條第二項、第一項第一款之於夜間侵入住宅或有人居
    住之建築物竊盜罪及同條第二款之毀越門扇、牆垣或其他安全設備竊盜罪等論處
    ，然此一部分既未在犯罪事實欄內詳予敘明，本案全部卷證資料中亦無相關之證
    據以資佐憑，此部分之公訴意旨容有未洽，應係公訴人贅引起訴法條，附此敘明
    。再者，被告前曾於八十一年間，因犯竊盜罪，經臺灣高等法院花蓮分院判處有
    期徒刑七月確定；又於八十二年間，因犯竊盜罪，經臺灣臺南地方法院判處有期
    徒刑七月確定；再於八十三年間，因犯偽造文書罪，經臺灣花蓮地方法院判處有
    期徒刑五月確定，嗣經通緝到案而於八十五年十二月二十四日入監執行，後於八
    十七年四月十日縮短刑期假釋出監，刑期至八十八年二月八日屆滿以已執行論，
    此有臺灣高雄地方法院檢察署刑案資料查註紀錄表及臺灣高等法院被告全國前案
    紀錄表各乙份在卷可按，渠前受有期徒刑執行完畢，於五年以內再犯本案最重本
    刑為有期徒刑以上之罪，為累犯，應依刑法第四十七條之規定，加重其刑。被告
    雖已著手加重竊盜行為之實施，惟尚未竊得電纜線前，即為被害人發覺而報警查
    獲，其犯罪尚屬未遂，爰依刑法第二十六條之規定，按既遂犯之刑減輕之，並依
    法先加後減之。
三、原審因而適用刑法第二十八條、第三百二十一條第一項第三款、第二項、第四十
    七條、第二十六條前段（原判決漏引前段，應予補正）、第三十八條第一項第二
    款，罰金罰鍰提高標準條例第一條前段規定，並審酌被告有多次竊盜前科，有前
    揭臺灣高雄地方法院檢察署刑案資料查註紀錄表及臺灣高等法院被告全國前案紀
    錄表各乙份附卷供參，素行不良，犯罪後於本院審理中猶仍飾詞圖卸，避重就輕
    ，難認渠有何悔意，且斟酌其所犯情節及危害程度等一切情狀，量處有期徒刑十
    月，以資懲儆。並敘明扣案之線剪一支及麻布手套一雙等物，乃共犯葉子辰所有
    ，業據被告及共犯葉子辰供明屬實在卷，且係供渠等二人加重竊盜犯罪所用之物
    ，爰依刑法第三十八條第一項第二款之規定，併宣告沒收。至被告所有之斜口鉗
    子及已遭被告丟棄之麻布手套一雙，雖係供渠等二人加重竊盜犯罪所用之物，然
    既未扣案，亦未查獲，為避免日後執行困難，爰不併予宣告沒收。認事用法俱無
    不合，量刑亦稱妥適，被告上訴意旨仍執前詞否認犯罪，空言指摘原判決不當，
    並無可取，為無理由，應予駁回。
四、據上論結，應依刑事訴訟法第三百六十八條，判決如主文。
本案經檢察官郭振昌到庭執行職務。
中     華      民       國      九十二    年     三     月     十一     日
                              臺灣高等法院高雄分院刑事第三庭
                                  審判長法官  周賢銳
                                        法官  謝宏宗
                                        法官  黃建榮
右正本證明與原本無異。
不得上訴。
                                  法院書記官  鄭翠芬
中     華      民        國      九十二    年     三     月     十二    日
附錄本案論罪科刑法條全文︰
刑法第三百二十一條第一項第三款、第二項
犯竊盜罪而有左列情形之一者，處六月以上、五年以下有期徒刑：
三  攜帶兇器而犯之者。
前項之未遂犯罰之。


司法院資訊處製作；財團法人民間司法改革基金會備份。
